臺灣板橋地方法院刑事判決　　　　　　　　　　　　　九十二年度訴字第一六五號
　　公　訴　人　臺灣板橋地方法院檢察署檢察官
　　被　　　告　丙○○
　　選任辯護人　洪堯欽律師
　　　　　　　　李永裕律師
　　被　　　告　丁○○
　　選任辯護人　謝曜焜律師
　　　　　　　　張香堯律師
右列被告因偽造有價證券等案件，經檢察官提起公訴（九十年度偵字第八０五號），
及移送併辦（九十一年度偵字第二０九０號），本院判決如左：
    主  文
丁○○、丙○○共同意圖供行使之用，而偽造有價證券，各處有期徒刑參年貳月。
如附表三所示文件偽造之「甲○○」、「辛○○」、「癸○○」署押貳拾肆枚、印文
肆拾壹枚、如附表四所示之本票上偽造「甲○○」、「辛○○」、「癸○○」署押、
印文各壹枚之發票部分及偽刻之「甲○○」、「辛○○」、「癸○○」印章各壹枚均
沒收。
    事  實
一、緣林大坤於民國八十一年間為中興商業銀行股份有限公司（以下簡稱中興銀行）
    董事，丙○○、丁○○為林大坤之子，林大坤因思及自已為中興銀行董事，無法
    具名向中興銀行申辦信用貸款，乃於八十一年十一月五日，在臺北縣新莊市○○○路一號二樓，渠等所開設之元鼎加油站股份有限公司（由丙○○擔任負責人，
    以下簡稱元鼎公司）開幕會上，向辛○○、甲○○及癸○○三人遊說稱：可先行
    向中興銀行開立帳戶，以便日後申請信用貸款之用云云，辛○○等人聞言，未予
    推辭，遂當場於備妥之中興銀行授信約定書立約定書人欄、對保簽章欄、活期儲
    蓄存款印鑑卡上戶名欄及個人資料表上姓名欄簽名，以為先行開戶備用，嗣並由
    在場之中興銀行三重分行人員完成對保開戶手續，詎林大坤明知渠三人並無向中
    興銀行申辦信用貸款之意，竟於不詳時地，委由不知情之刻印店偽刻渠三人之印
    章，旋基於偽造文書之概括犯意，蓋用渠三人之印文於上開授信約定書立約定書
    人欄、對保簽章欄及印鑑卡戶名欄、印鑑欄、個人資料表填表人簽章欄上，其後
    並偽以渠三人名義填具授信申請書，同時由與林大坤有共同犯意聯絡之丁○○、
    丙○○共同擔任渠三人信用貸款之連帶保證人，其中由林大坤、丙○○擔任甲○○之連帶保證人，林大坤、丁○○擔任辛○○之連帶保證人，丁○○、丙○○擔
    任癸○○之連帶保證人，共同偽以辛○○等三人名義向中興銀行三重分行（址設
    ：臺北縣三重市○○○路二四五號）申請一年到期之短期信用貸款，貸款金額分
    別為癸○○、甲○○各新臺幣（下同）七百萬元，辛○○六百萬元，共計二千萬
    元，交付予中興銀行三重分行而行使，林大坤復先後於八十一年十一月十一日、
    十一月十三日、十一月十六日在由元鼎公司所開立供擔供上開信用貸款之同額本
    票背面，蓋用渠三人之印文以為背書。嗣經該分行轉呈中興銀行總行審核，准予
    上開貸款，並於同月十三日核撥上開貸款金額於甲○○等三人名義之帳戶（三人
    帳戶帳號如附表一所示），林大坤旋於同月十三日、十四日、十六日赴中興銀行
    三重分行偽以渠三人名義填具活期儲蓄存款取款憑條，蓋用印文於存戶簽章欄，
    表示係渠三人本人領取款項之意，其中由甲○○帳戶提領六百五十萬元、癸○○
    帳戶提領五百五十萬元、辛○○帳戶提領五百萬元，並於該分行提領鉅額現鈔登
    記簿上提領人欄偽簽渠等之署押於其上，嗣並於八十一年十一月三十日自渠三人
    帳戶分別轉帳匯款一百一十萬元、二十萬元、七十萬元至丙○○所有之華僑銀行
    新莊辦事處（帳號：00000000000000號）、臺北區中小企業銀行
    思源分行（帳號：0000000000000號）各一百萬元，由丙○○予以
    提領花用。其後林大坤於八十二年七月七日死亡（另由檢察官為不起訴處分），
    由丁○○、丙○○承續上開貸款清償事宜，嗣因貸款期限屆至，渠二人無法全數
    清償，再由丁○○、丙○○委由不知情之元鼎公司員工己○○連續於八十二年十
    一月八日、八十四年二月十日、八十五年六月五日、八十五年十二月二十日及八
    十六年十月三日、八十六年十二月二十日，持辛○○等三人之偽刻印章赴中興銀
    行三重分行，由己○○或中興銀行行員代為偽以渠等名義填具授信申請書，及蓋
    用印文於其上，為前開貸款辦理展期貸款，以償舊債（中興銀行准予展期貸款之
    時間及金額如附表二所示，以上偽造之各文件則詳如附表三所示），其中於八十
    六年十月三日，丁○○、丙○○猶基於共同意圖行使之用，偽造渠三人之名義擔
    任共同發票人分別簽發五百五十萬元、四百五十萬元、五百五十萬元之本票交付
    予中興銀行三重分行（偽造之本票如附表四所示），以供擔保，均足以生損害於
    甲○○、辛○○、癸○○等人。嗣於八十六年間，丁○○、丙○○因無力繳納，
    經中興銀行向甲○○等人催告，並持上開本票對於甲○○等人依民事程序請求發
    給支付命令，甲○○等三人始查悉遭偽冒申辦信用貸款及簽發本票之情。
二、案經辛○○、甲○○、癸○○及中興銀行訴請臺灣板橋地方法院檢察署檢察官偵
    查起訴及移送併辦。
　　理  由
一、訊據被告丁○○、丙○○固供承擔任告訴人等向中興銀行三重分行申辦信用貸款
    之連帶保證人及於八十六年十月三日本票上擔任共同發票人之事實，惟均矢口否
    認有何偽造文書、偽造有價證券犯行，被告丁○○辯稱：伊父於八十一年生病時
    ，曾交待以告訴人名義向中興銀行辦理貸款，因該貸款為伊父所借，故而該借款
    應由伊家負責償還，是以伊父過世後，伊承父親遺言，繼續繳納利息及清償本金
    ，對於本件申辦貸款之初，伊父是否經由告訴人同意之情，伊並不知悉，迨八十
    六年伊公司經濟情況不佳致無法正常繳息，伊猶赴銀行表示該款項係由伊家所借
    ，與告訴人無關，請銀行勿向告訴人催款，然依事後告訴人辛○○曾赴元鼎公司
    找伊詢問有關貸款事宜，及於辦理展延貸款期間告訴人曾提供稅務資料以供辦理
    各節可知，告訴人應知悉並同意上開借名貸款之事，因此申辦貸款之授信申請書
    、展延貸款申請書等文件及本票上所蓋用之告訴人所有之印文，均係經由告訴人
    概括授權所為，對於告訴人否認曾借名貸款乙事，或因渠等懼怕銀行催討，為推
    卸其責，始對伊等提出告訴，甚且，苟若伊等有偽冒渠等名義借款之事，則伊等
    何以按期繳付利息，事後並赴銀行表明伊等為實際借款人，在在足認伊等並無偽
    造文書及偽造有價證券之意圖云云，其辯護意旨為其辯護稱：告訴人迭於偵審中
    均供述與林大坤情誼良好，且告訴人辛○○於庭訊時猶稱苟當時林大坤向渠借名
    貸款，亦會出借等情以觀，足認依被告之父林大坤當時之社會地位，告訴人應有
    出借名義之意願，是以被告已無冒用渠等名義借款之動機；其次，依銀行行員於
    歷次審訊中證述，本件信用貸款及展延程序均符合銀行所定之審核程序，辦理對
    保之行員亦供稱曾當面確認告訴人之身份、簽章，辦理對保無誤，則告話人實難
    諉稱不知上開信用貸款之事，再參諸卷附之申辦信用貸款展延資料中附有告訴人
    所有之稅單、財產資料，另據證人元鼎公司員工己○○亦證稱曾向告訴人索取稅
    捐資料等語，足認告訴人所稱不知前開貸款、展延之事，顯不合常理；退一步言
    ，縱認上開申辦貸款之事未經告訴人同意，惟就上開貸款申辦之過程，概由被告
    之父林大坤處理，有關借名貸款，抑或冒名貸款之細節，被告丁○○均無所悉，
    是以其迭自八十二年間迄八十六年止為渠三人辦理展期貸款及簽發本票之行為，
    乃被告丁○○承父遺言，誤認貸款之初已得告訴人同意，其後於銀行通知展期時
    ，沿襲往例所為，被告實無偽造文書及偽造有價證券之主觀犯意及客觀行為云云
    ；被告丙○○則辯稱：伊僅擔任上開貸款之連帶保證人，對於以告訴人之名辦理
    信用貸款乙事，伊均不清楚，有關貸得之款項匯入伊帳戶之事，伊亦不知悉云云
    ，其辯護意旨為其辯護稱：林大坤與告訴人素有良好情誼，其生前指示被告接續
    清償借名貸款事宜，被告兄弟遂承先人遺旨辦理，對於初始之申貸過程，被告二
    人確不知悉；此外對於歷次展延貸款案卷所附之告訴人稅務資料，告訴人甲○○
    於民事庭確認本票債權不存在案件審理中先稱係被告丁○○請託其為銀行借款之
    用，其後又否認前言，改稱係為八十一年簽訂授信約定書預備借款之用，則其先
    後供述矛盾，對於告訴人否認借名貸款乙事，是否屬實，已非無疑；其次，九十
    年度簡上第六一號告訴人甲○○與中興銀行間確認本票債權不存在民事判決雖認
    定渠等彼此間系爭八十六年十月三日由告訴人甲○○、被告丁○○、丙○○之名
    共同簽發以供擔保之本票債權不存在，惟於該案中並未否定告訴人甲○○曾為授
    權林大坤辦理信用貸款之事實，由此足以推之，被告丁○○於日後銀行要求辦理
    展期時，主觀認定基於告訴人授權範圍之旨，以告訴人名義辦理展延貸款，並於
    銀行要求貸款人簽發本票以供擔保時，復以告訴人及被告名義擔任共同發票人簽
    發本票，難謂被告丁○○有何偽造文書、偽造有價證券犯意，又依被告丁○○及
    證人己○○所述，本件貸款繳付利息之事均由丁○○處理，亦與被告丙○○無涉
    ，益足證被告丙○○僅係單純擔任連帶保證人，有關貸款之細節、內容，其概不
    知悉，是被告丁○○已不足認其有偽造犯行，更遑論被告丙○○有為如上偽造之
    行為；而卷附之被告丙○○所有之華僑銀行新莊辦事處及臺北區中小企業銀行思
    源分行匯款單僅足證於八十一年十一月三十日斯時被告丙○○所有之上開帳戶曾
    匯入二百萬元款項，惟就該款項之來源，尚不足遽認即係自告訴人信用貸款之帳
    戶所匯入；另有關中興銀行三重分行之授信資料等文件記錄本件借款人實際為被
    告家族之字句，乃銀行經由事後查證所得，忠於實情之記載，均不足認被告等偽
    以告訴人之名申辦貸款及簽發本票云云。經查：
(一)本件借貸過程之始末為告訴人甲○○、辛○○、癸○○與被告之父林大坤係舊識
    ，於八十一年十一月五日，在臺北縣新莊市○○○路一號二樓林大坤等人所開設
    之元鼎公司，經林大坤向辛○○、甲○○及癸○○三人遊說稱：可先行向中興銀
    行開立帳戶，以便日後申請信用貸款之用，告訴人辛○○等人聽信其言，乃當場
    於備妥之中興銀行授信約定書立約定書人欄、對保簽章欄、活期儲蓄存款印鑑卡
    上戶名欄及個人資料表上姓名欄簽名，以為先行開戶備用，詎料其後林大坤與被
    告丁○○、丙○○竟未經渠等同意，偽刻渠等印章，分別擔任連帶保證人，由林
    大坤偽冒渠等名義填具授信申請書向中興銀行三重分行申辦信用貸款，金額分別
    為甲○○、癸○○各七百萬元，辛○○六百萬元，共計二千萬元，並於中興銀行
    核撥款項後，偽以渠等名義提領花用，而後林大坤於八十二年七月七日死亡，被
    告丁○○、丙○○繼於上開信用貸款之一年貸款期限屆至前之八十一年十二月三
    十一日、八十四年四月三日、八十五年六月五日及八十六年十月三日，委由不知
    情之元鼎公司員工己○○持上開辛○○等三人偽刻之印章赴中興銀行三重分行，
    偽以渠等名義填具授信申請書辦理展期貸款，其中於八十六年十月三日，被告丁○○、丙○○猶基於共同意圖行使之用，偽造渠三人之名義擔任共同發票人分別
    簽發五百五十萬元、四百五十萬元、五百五十萬元之本票交付予中興銀行三重分
    行之犯罪事實，迭據告訴人甲○○、辛○○、癸○○於偵審中指訴甚詳，並有中
    興銀行總行九十年四月十九日九十興銀業字第一三三三號檢附之被告丁○○、丙○○、林大坤及告訴人三人之開戶資料、授信約定書、存款往來對帳單、授信申
    請書、保證書、批覆書、授信戶授信往來查詢單、個人資料表、傳票等件附卷為
    證，雖被告等均一致辯稱：因伊父係中興銀行董事，故而向告訴人借名申辦貸款
    ，凡此過程均經由告訴人同意而為云云。惟衡諸常情，具名向銀行辦理貸款為人
    民理財之重大事項，乃借款人於消費借貸契約完成後，依法負有繳付利息、清償
    本金之義務，實務上雖不乏有借名申貸之事，惟有關出名借貸之事，出借名義人
    莫不審慎為之，是依此常情推論，苟本件貸款確實經由告訴人等三人同意而為，
    則依告訴人所述在備妥之中興銀行個人資料表、授信約定書、印鑑卡上簽名之時
    間及地點係於八十一年十一月五日元鼎公司開幕酒會上，另據證人即中興銀行人
    員壬○○於本院審理中接受交互詰問時證稱：本件告訴人三人在八十一年間開戶
    時由伊辦理對保，伊與告訴人第一次碰面即為對保等語（參見本院九十三年五月
    十日訊問筆錄），顯然依告訴人、證人所稱之簽約、對保地點均於八十一年十一
    月五日元鼎公司內，苟其確為同意借名，則其過程不無失之草率，因此本件信用
    貸款之原由是否確如被告等所辯，已啟人疑竇；其次，訊據告訴人甲○○等人固
    供承於中興銀行個人資料表、授信約定書、印鑑卡上簽名，惟指稱：係林大坤稱
    可先行向中興銀行辦理信用授信，以便日後需款時，即可獲貸款應用，故而簽立
    上開文件之目的係為日後申辦信用貸款之用等語。查有關銀行申辦貸款之程序，
    訊據證人即中興銀行行員壬○○於本院審理中到庭證稱：有關銀行之放款程序為
    由申請人提出申請，銀行會請申請人填寫個人資料或由行員電話詢問，事後就會
    根據客戶所提出或所講之資料徵信，徵信完後就依客戶資料，銀行會開授審會議
    ，通過之後，依照申請人貸款金額是否屬於分行權限，若超過分行金額，就送到
    總行決定，．．等語（參見本院九十二年五月二十三日訊問筆錄第十二頁），可
    知向銀行申辦信用貸款，須由申請人提出授信申請，詳細填載申請貸款之種類、
    申請授信金額、用途及償還方式等各節，再填具及備妥申辦貸款所需之相關文件
    ，向銀行提出申請，經觀之附卷除告訴人所自承於授信約定書、印鑑卡、個人資
    料表上所親簽之簽名外，其餘授信申請書非由告訴人自行簽名，係由他人填寫，
    其上所蓋用之印文，亦非由告訴人所蓋用，訊據告訴人亦否認曾授權林大坤，抑
    或被告等為其等刻印等情，是以苟如被告所述上開信用貸款係經由告訴人同意始
    申辦之云云，則除上開告訴人所自承親簽之文件外，其餘申辦文件由告訴人親自
    簽名蓋章應非難事，何以同樣作為同次貸款申辦所用之授信申請書竟非由告訴人
    親自簽名蓋章？復較諸卷附之八十一年十一月該次以告訴人之名申辦之文件，其
    中告訴人所自承曾簽名其上之個人資料表所載日期為「八十一年十一月五日」、
    授信約定書所載日期為「八十一年十一月九日」、印鑑卡所載日期為「八十一年
    十一月十一日」，而表示申辦貸款所需之授信申請書日期竟為「八十一年十一月
    三日」，是參諸證人壬○○所述之申辦信用貸款程序，顯然被告等為符合銀行所
    定之申辦程序，乃將該授信申請書之日期偽填提前於告訴人所簽立之授信約定書
    等文件之前，以為告訴人有貸款需求，先行向中興銀行提出貸款申請，而後填寫
    授信約定書等文件，以符申辦程序，而告訴人等俱否認於該授信申請書上簽名，
    已如前述，是以就告訴人所稱：當時係林大坤向其等遊說稱日後如需用款時，可
    供貸款之用，始預先於上開文件上簽名，實則並無借名予林大坤及被告等人貸款
    及授權渠等代刻印章之詞，應為事實而可採信，從而自無日後所謂由被告丁○○
    、丙○○以渠等名義辦理展期貸款及簽發本票之情，應可確定。
(二)又被告等復辯稱：縱然本件未經告訴人等授權，惟本件係伊父生前所交待，對於
    是否借名申辦之過程，伊等並不清楚云云。惟依卷附之中興銀行所提出於八十一
    年十一月間以告訴人名義申辦之信用貸款案卷，非僅被告丙○○與林大坤共同擔
    任甲○○之連帶保證人，林大坤、丁○○擔任辛○○之連帶保證人，被告丁○○
    、丙○○擔任癸○○之連帶保證人；其後林大坤於八十二年七月七日死亡，自八
    十二年、八十四年、八十五年迄八十六年間，復由被告丙○○、丁○○共同擔任
    告訴人歷年展期貸款之連帶保證人，並提供個人之財稅資料及稅務證明予中興銀
    行等情，此亦有授信申請書、授信約定書、徵信資料、所有權狀影本等件附卷為
    證，此外，被告丁○○於本院八十八年度重簡字第一五八三號告訴人甲○○與中
    興銀行確認本票債權不存在案件審理中亦坦稱：「本件貸款是在八十一年間之事
    ，當時伊父親任中興銀行董事，依規定董事是不能貸款的，所以伊父親以此三人
    （告訴人、辛○○、癸○○等三人）之名義去貸款：：」「林大坤是伊父親，當
    初有用告訴人等三人名義向中興銀行借一千八百萬元，伊父親八十一年（應係八
    十二年之筆誤）過世後由伊承接債務，利息都是伊在還，因為最近繳息較不正常
    ，有到中興銀行處請他們不要找甲○○及癸○○及辛○○三人，錢是伊父親借，
    應由我們負責：：」、「伊父親已過世，但他在世時一再交待此筆貸款應由我們
    來償還，而伊等也都有一直繳息及還本金，至於當初中興銀行撥款下來，都是伊
    父親去領的」、「該授信約定書上之印章係由伊父所刻，授信申請書上甲○○之
    簽名、蓋章亦係由會計小姐去簽的及蓋章，並沒有經過甲○○同意」等語，其復
    於本院審理中亦供承於歷次展期時並未與告訴人聯繫展期之事（參見本院九十三
    年五月十日審判筆錄），由此足證，縱如被告所辯誤認於貸款之初係經由告訴人
    同意云云，惟其等於換單辦理展延時，本應再徵得告訴人同意是否出借名義，或
    告知將以其等名義再為展期，豈有未經通知告訴人，即擅自委派會計小姐前去銀
    行辦理，甚或以告訴人之名簽發本票之理，則其等所辯，顯難令人置信；又證人
    即銀行行員陳景坤於本院八十八年度簡上字第一五八三號民事案件審理中復到庭
    證稱：伊不知告訴人甲○○與林大坤之間的關係，但有時甲○○要辦展期時，會
    通知丁○○轉告甲○○來辦理，之後誰來辦理，伊就不知道等語（參見前開案卷
    八十九年六月十四日言詞辯論筆錄），雖被告丁○○否認前節，辯以：告訴人於
    八十三年之後都應該知道，這件事並非伊在處理，伊僅係按照例行程序去簽名，
    後來才知道這件事云云，惟證人己○○於本院審理中已到庭證稱：伊於八十二年
    間赴元鼎公司上班，擔任會計工作，負責被告丁○○之聯絡、銀行事宜，伊去上
    班時，公司抽屜即有告訴人三人之印章，中興銀行曾打電話來說要辦理換單的事
    情，後來伊也有問過丁○○，但林先生也不清楚這件事，他只有說他父親有交代
    這件事情，所以就去辦理這件事，伊有問銀行要攜帶何文件去辦理，銀行告訴伊
    要攜帶印章，伊就攜帶印章去辦理等語，惟按證人己○○乃元鼎公司員工，其赴
    銀行為告訴人辦理換單事宜乃受被告丁○○指示，則被告丁○○對於以告訴人之
    名申辦貸款之過程應知之甚詳，自難推稱係經由銀行通知後，依循往例配合辦理
    ；更何況，告訴人初次貸款期限屆至前，中興銀行行員乙○○曾於八十二年十一
    月五日與授信戶癸○○、甲○○代表接洽人「柯惠瓊」洽談有關短期貸款展期事
    宜，業經證人乙○○於審理中證述屬實，並有洽談紀錄表附卷為證（參見九十一
    年度偵字第八四一九號偵查卷第四二六頁、第九一一頁），訊據被告丁○○則供
    稱：該洽談紀錄表上所載之柯惠瓊其人為伊父林大坤所僱用之員工等語，是以中
    興銀行承辦行員於上開信用貸款期限屆至前，並未與原申請人之告訴人聯繫展延
    事宜，而係與被告公司員工聯繫，除可再次確定告訴人確不知悉上開貸款事宜，
    及該貸款之實際借款人為被告家族之情外，且按八十二年十一月五日斯時林大坤
    業已亡故，而被告丙○○為元鼎公司董事長、被告丁○○為該公司總經理，並負
    責上開貸款清償事宜，衡情苟非經渠等授意，則該公司員工如何能決定上開貸款
    之展期事宜，則渠等所辯不知本件申辦過程及辦理展延，僅係依循往例云云，顯
    係虛妄之詞。
(三)至被告等復辯以：告訴人曾提供稅務資料及不動產所有權狀影本予銀行，可見渠
    等並非不知情云云，惟訊據告訴人均否認此節，且觀之卷附之所謂告訴人提供予
    中興銀行之稅務資料，其中告訴人甲○○所有之八十二年度綜合所得稅稅額證明
    書，係於八十四年二月二十四日所核發（以上參見九十年度偵字第八０五號偵查
    卷第二四六頁），告訴人辛○○所有之八十二年度綜合所得稅稅額證明書，係於
    八十四年二月二十一日核發、八十三年度綜合所得稅稅額證明書，係於八十五年
    五月二十三日所核發（同前卷第一四九頁、第一六０頁），告訴人癸○○所有之
    八十一年度綜合所得稅稅額證明書，係於八十三年六月十五日核發、八十三年度
    綜合所得稅稅額證明書，係於八十五年五月一日所核發（以上參見同前卷第一九
    三頁、第二０三頁），渠等所提供者俱為前一年度之稅捐資料，是該稅務資料顯
    非供當年度申辦貸款之用，核亦通常申辦貸款程序不符，據此已難推認告訴人知
    悉被告等辦理展期貸款之事；又經證人己○○於審理中到庭證稱：銀行打電話來
    要換單時，伊會口頭向丁○○說要去銀行換單之事，中興銀行也曾向伊要過報稅
    資料，伊也有向他們三位說過中興銀行要他們的報稅資料，並沒有說是因為融資
    要換單所以要報稅資料，他們也沒有問伊要資料做何用，辛○○就直接給伊報稅
    資料，而伊向甲○○要報稅資料，他是交給伊
    並沒有詢問伊要做何用，至癸○○他說並沒有報稅資料等語（參見本院九十二年
    五月十日訊問筆錄），顯見證人於向告訴人索取稅務資料時亦未表明係為申辦展
    延之事，是以告訴人甲○○於審理中所稱：當時柯小姐來找伊要報稅資料，因伊
    想曾在中興銀行簽名要開戶，因此提供報稅回條給她等語，而認係為八十一年預
    先簽定授信契約所需之詞，尚屬合理，從而被告所辯因告訴人曾提供稅務資料而
    其等知情云云，亦乏有據。
(四)又本件偽刻之告訴人印章及八十一年十一月偽冒告訴人名義為首次短期貸款之行
    為，雖為被告之父林大坤所為，惟按共同實施犯罪行為之人，在合同意思範圍以
    內，各自分擔犯罪行為之一部，相互利用他人之行為，以達其犯罪之目的者，即
    應對全部所發生之結果，共同負責（最高法院二十八年上字第三一一０號判例要
    旨參照）之旨，是以上開行為縱為共犯林大坤所為，惟對於擔任連帶保證人之被
    告而言，於渠等共同之意思範圍內，各自擔分擔犯罪行為之一部，自無礙於被告
    共同正犯之認定。
(五)又被告丁○○復辯以：事後告訴人辛○○曾赴元鼎公司找伊詢問有關貸款之事，
    就此過程，伊姐戊○○亦知悉云云，復據證人戊○○於審理中接受交互詰問時證
    述：伊與告訴人三人並不認識，惟伊父生病，伊去照顧時，伊父曾陸陸續續提到
    與告訴人一起去銀行借款之事，其後八十九年間伊在公司，猶看到辛○○赴公司
    找丁○○，因丁○○不在，他即向伊表明來意，並稱貸款之事趕快去處理，且訴
    說渠與伊父為好朋友，感情深厚，這件事情是互相幫忙，苟若渠經濟狀況良好，
    亦會還錢給銀行，當時告訴人態度緩和，並提及伊父及他自已家中之事等語，惟
    查證人為被告之姐，所言難免迴護，況據告訴人辛○○表示係於數年後接到銀行
    之還款通知，且認被告丁○○渠等與中興銀行較熟，所以才去詢問丁○○，而且
    伊雖曾至元鼎公司詢問，惟丁○○說是他們的事情，他們會處理，渠以為沒有事
    情就好等語，是依告訴人所述與被告家族情誼良好，則其未積極追究或因念及舊
    情，而未採行民事追償或刑事訴追之行為，依此當不足認其係坦認曾為授權之意
    ，是證人前開所述，自不足採為有利於被告之證言。
(六)再者，被告丁○○復於民事庭審理中供稱：「（八十六年十月三日系爭本票之印
    文）此本票係伊與伊哥哥（丙○○）共同簽發，惟此本票係依銀行要求，伊及伊
    兄丙○○只是去簽名而已，至於甲○○的簽名是應銀行要求，伊交待會計小姐去
    簽的及拿印章去蓋的」等語明確（以上參見本院上開案卷八十八年十一月十七日
    及八十九年九月六日言詞辯論筆錄），並有如附表四所示之本票三紙附卷為證，
    是以告訴人既未同意及授權被告等為其等辦理貸款及展延貸款事宜，且渠等亦未
    經由告訴人同意即擅以其等名義簽發本票，則被告等偽冒渠等名義貸款及簽發本
    票之行為，自足認定。
(七)至被告丙○○辯稱：八十一年十一月三十日匯入伊帳戶之款項，無法確定即為告
    訴人信用貸款之帳戶之款項云云，惟查告訴人所有如附表一所示之帳戶於八十一
    年十一月三十日分別轉匯一百一十萬元（癸○○帳戶）、二十萬元（甲○○帳戶
    ）、七十萬元（辛○○帳戶），共計二百萬元至丙○○所有之華僑銀行新莊辦事
    處（帳號：00000000000000號）、臺北區中小企業銀行思源分行
    （帳號：0000000000000號）等情，此業經中興銀行三重分行查明
    ，並有該行九十年八月六日興三放字第五四六號函所附之存款取款憑條、跨行通
    匯申請書等件附卷（參見九十年度偵字第八０五號偵查卷第三一三頁、第三九四
    頁、第四七六頁、第四七七頁、第四七八頁）為證，質之被告丙○○亦坦稱：上
    開帳戶均由伊自己使用等語，因之被告丙○○對於上開鉅額款項匯入其帳戶內之
    事，豈有不知之理，所辯亦不足採信。
(八)末以，告訴人甲○○、癸○○與中興銀行間確認本票債權不存在之民事案件，復
    據本院於九十一年四月二十四日以九十年度簡上字第六一號、九十二年四月九日
    以九十一年度訴字第一五六七號民事判決亦認上開本票係由被告等所偽造，告訴
    人並未授權被告等偽刻印章或辦理貸款，而判處告訴人勝訴在案，此並有上開民
    事判決附卷可稽，是以被告等所辯並無行使偽造私文書及偽造本票云云，顯係事
    後卸責之詞，自不足採。從而本件罪證明確，被告等犯行均堪認定。
二、核被告丙○○、丁○○所為，均係犯刑法第二百零一條偽造有價證券罪及第二百
    十六條、第二百十條行使偽造私文書罪。又被告丁○○、丙○○與林大坤就前開
    於八十一年十一月間之連續行使偽造私文書犯行彼此間及被告丁○○、丙○○自
    八十二年起迄八十六年間止之行使偽造私文書、偽造有價證券彼此間分別有犯意
    聯絡及行為分擔，均為共同正犯。又被告等委由不知情之員工己○○於八十二年
    、八十四年、八十五年、八十六年持偽刻之告訴人印章赴中興銀行，偽以渠等名
    義填具授信申請書辦理展期貸款，均為間接正犯。又其等先後持偽刻之告訴人印
    章蓋用於如附表三所示之文件、本票上，復持以行使，其偽刻印章、蓋用印文之
    行為為偽造文書之部分行為，又該偽造文書之低度行為為行使之高度行為所吸收
    ，自不另論罪。又被告等於八十六年十月三日偽造「甲○○」、「辛○○」、「
    癸○○」署押、蓋用其印文於本票上均係偽造有價證券之部分行為，又其行使偽
    造有價證券之低度行為，應為偽造之高度行為所吸收，均不另論罪。又公訴人雖
    僅就被告等於八十一年、八十二年、八十四年、八十五年及八十六年偽以告訴人
    名義辦理信用貸款及展延貸款之行使偽造私文書犯行提起公訴，漏未就共犯林大
    坤偽以告訴人之名偽填中興銀行提領現鈔登記簿及蓋用印文於存款取款憑條、元
    鼎公司本票背面背書之犯行部分提起公訴，惟各該行使偽造私文書之部分與已起
    訴部分有連續犯之裁判上一罪關係，本院自得併予審酌，併予敘明。又被告等所
    犯前開二罪間，有方法結果之牽連關係，自應從一較重之偽造有價證券罪處斷。
    爰審酌被告等犯罪之動機、目的、手段，造成告訴人受中興銀行追償之損害，及
    其等犯罪後之態度等一切情狀，分別量處如主文所示之刑，以示懲儆。又如附表
    三所示文件上之「甲○○」、「辛○○」、「癸○○」之署押共計二十四枚及印
    文四十一枚，如附表四所示本票三紙上偽造「甲○○」、「辛○○」、「癸○○
    」之署押、印文各一枚之發票部分，均依刑法第二百零五條之規定宣告沒收之。
    又偽造之告訴人「甲○○」、「辛○○」、「癸○○」印章各一枚，為共犯林大
    坤所偽刻，業經被告丁○○供述在卷，雖未扣案，惟亦無證據足認業已滅失，併
    依刑法二百十九條之規定，併予宣告沒收之。
三、公訴意旨另以：被告等與林大坤於八十一年十一月十一日持偽造之告訴人辛○○
    等人印章，及盜蓋之授信約定書及印鑑卡完成開戶手續，嗣並以渠三人名義向中
    興銀行三重分行申請一年到期之短期信用貸款，其後復意圖供行使之用，偽造告
    訴人辛○○等三人名義簽發與貸款金額相同之本票，嗣期限屆到無法償還貸款時
    ，被告等連續於八十二年、八十四年、八十五年間，連續申請新貸款，並於各年
    度偽造相同金額之告訴人三人本票（八十六年十月三日偽造本票之偽造有價證券
    犯行，業如前述），交付予中興銀行三重分行，並擔任共同發票人，以償舊債，
    而認其等此部分連續涉犯刑法第二百零一條第一項之偽造有價證券罪，並與前開
    偽造有價證券行為成立連續犯云云。訊據被告等均堅決否認有何此部分犯行。經
    查，遍查全卷，均查無公訴人所指被告等於上開期日偽造之本票，訊據告訴人中
    興銀行代理人庚○○於本院審理中復供稱：八十一年、八十二年、八十四年、八
    十五年度之申辦案件均無以告訴人名義簽發本票，僅有八十六年度才有簽發等語
    ，是以此部分自難令被告等負偽造有價證券之刑事責任，惟因公訴人認此部分與
    前開經論罪科刑部分，有連續犯之裁判上一罪關係，爰不另為無罪之諭知，附此
    敘明。
據上論斷，應依刑事訴訟法第二百九十九條第一項前段、刑法第二十八條、第五十六
條、第二百零一條第一項、第二百十六條、第二百十條、第五十五條、第二百零五條
、第二百十九條，罰金罰鍰提高標準條例第一條前段，判決如主文。
中　　　華　　　民　　　國　　九十三　　年　　　五　　　月　　三十一　　日
                                      臺灣板橋地方法院刑事第十庭
                                          審判長  法  官  徐  蘭  萍
                                                  法  官  彭  全  曄
                                                  法  官  林  淑  婷
右正本證明與原本無異。
如不服本判決應於送達後十日內向本院提出上訴狀。
                                                  書記官  莊  川  億
中　　　華　　　民　　　國　　九十三　　年　　　五　　　月　　三十一　　日
附錄本案論罪科刑法條全文：
中華民國刑法第二百一十六條
　(行使偽造變造或登載不實之文書罪)
行使第二百十條至第二百十五條之文書者，依偽造、變造文書或登載不實
事項或使登載不實事項之規定處斷。
中華民國刑法第二百一十條
　(偽造變造私文書罪)
偽造、變造私文書，足以生損害於公眾或他人者，處五年以下有期徒刑。
中華民國刑法第二百零一條
意圖供行使之用，而偽造、變造公債票、公司股票或其他有價證券者，處
三年以上十年以下有期徒刑，得併科三千元以下罰金。
行使偽造、變造之公債票、公司股票或其他有價證券，或意圖供行使之用
，而收集或交付於人者，處一年以上七年以下有期徒刑，得併科三千元以
下罰金。
附表一：
　　　　活儲戶號　　　　 放款戶號
辛○○ 000000000000　　00000000000000
甲○○ 000000000000　　00000000000000
癸○○ 000000000000　　00000000000000
附表二：中興銀行就徐等三人首次撥款及歷次借新債還舊債之日期、金額：
辛○○：於八十一年十一月十三日，首次撥款七百萬
　　　　於八十二年十二月三十一日，六百五十百萬
　　　　於八十四年三月二日，六百萬元
　　　　於八十六年十月三日，五百五十萬元
甲○○：於八十年十一月十一日，首次撥款七百萬元
　　　　於八十二年十二月三十一日，六百五十萬元
　　　　於八十四年三月二日，六百萬元
　　　　於八十六年十月三日，五百五十萬元
辛○○：於八十一年十一月十六日，首次撥款六百萬元
　　　　於八十二年十月三十一日，五百五十萬元
　　　　於八十四年三月二日，五百萬元
　　　　於八十五年六月二十九日，五百萬元
　　　　於八十六年十月三日，四百五十萬元
附表三：
┌──┬────────────────┬──────┬────┬────┐
│編號│偽造署押之文件                  │方        式│數    量│備　　註│
├──┴────────────────┴──────┴────┴────┤
│甲○○部分                                                              │
├──┬────────────────┬──────┬────┬────┤
│一  │中興銀行八十一年十一月三日授信申│偽造「甲○○│簽名一枚│九十年度│
│    │請書                            │」署押及蓋用│印文一枚│偵字第八│
│    │                                │其印文於申請│        │０五號卷│
│    │                                │人欄        │        │第二六二│
│    │                                │            │        │頁      │
├──┼────────────────┼──────┼────┼────┤
│二  │中興銀行八十一年十一月五日個人資│蓋用「甲○○│印文一枚│同右卷第│
│    │料表                            │」印文於填表│        │二六七頁│
│    │                                │人簽章欄    │        │        │
│    │                                │            │        │        │
├──┼────────────────┼──────┼────┼────┤
│三  │中興銀行八十一年十一月九日授信約│蓋用「甲○○│印文一枚│同右卷第│
│    │定書                            │」印文於立約│        │八八頁  │
│    │                                │定書人欄    │        │        │
│    │                                │            │        │        │
├──┼────────────────┼──────┼────┼────┤
│四  │中興銀行八十一年十一月十一日印鑑│蓋用「甲○○│印文一枚│同右卷第│
│    │卡                              │」印文於戶名│        │四一頁背│
│    │                                │欄          │        │面      │
│    │                                │            │        │        │
├──┼────────────────┼──────┼────┼────┤
│五  │中興銀行八十一年十一月十三日提領│偽造「甲○○│簽名一枚│同前卷第│
│    │鉅額現鈔登記簿                  │」簽名於提領│        │三０五頁│
│    │                                │人欄        │        │        │
│    │                                │            │        │        │
├──┼────────────────┼──────┼────┼────┤
│六  │中興銀行八十一年十一月十四日提領│偽造「甲○○│簽名一枚│同前卷第│
│    │鉅額現鈔登記簿                  │」簽名於提領│        │三０六頁│
│    │                                │人欄        │        │        │
│    │                                │            │        │        │
├──┼────────────────┼──────┼────┼────┤
│七  │中興銀行八十一年十一月十六日提領│偽造「甲○○│簽名一枚│同前卷第│
│    │鉅額現鈔登記簿                  │」簽名於提領│        │三０六頁│
│    │                                │人欄        │        │        │
│    │                                │            │        │        │
├──┼────────────────┼──────┼────┼────┤
│八  │中興銀行八十一年十一月十三日活期│蓋用「甲○○│印文一枚│同前卷第│
│    │儲蓄存款取款憑條                │」印文於存戶│        │三九一頁│
│    │                                │簽章欄      │        │        │
│    │                                │            │        │        │
├──┼────────────────┼──────┼────┼────┤
│九  │中興銀行八十一年十一月十四日活期│蓋用「甲○○│印文一枚│同前卷第│
│    │儲蓄存款取款憑條                │」印文於存戶│        │三九二頁│
│    │                                │簽章欄      │        │        │
│    │                                │            │        │        │
├──┼────────────────┼──────┼────┼────┤
│十  │中興銀行八十一年十一月十六日活期│蓋用「甲○○│印文一枚│同前卷第│
│    │儲蓄存款取款憑條                │」印文於存戶│        │三九三頁│
│    │                                │簽章欄      │        │        │
│    │                                │            │        │        │
├──┼────────────────┼──────┼────┼────┤
│十一│中興銀行八十一年十一月三十日活期│蓋用「甲○○│印文一枚│同前卷第│
│    │儲蓄存款取款憑條                │」印文於存戶│        │三九四頁│
│    │                                │簽章欄      │        │        │
│    │                                │            │        │        │
├──┼────────────────┼──────┼────┼────┤
│十二│發票人為元鼎公司、付款銀行為中興│蓋用「甲○○│印文一枚│附於本院│
│    │銀行三重分行、發票日為八十一年十│」印文於本票│        │卷第三宗│
│    │一月十六日、票號ＣＢ０八０三七０│背面以為背書│        │        │
│    │二號，金額六百萬元本票          │            │        │        │
├──┼────────────────┼──────┼────┼────┤
│十三│中興銀行八十二年十一月八日授信申│偽造「甲○○│簽名一枚│九十一年│
│    │請書                            │」署押及蓋用│印文一枚│度偵字第│
│    │                                │其印文於申請│        │八四一九│
│    │                                │人欄        │        │號卷第四│
│    │                                │            │        │三０頁  │
├──┼────────────────┼──────┼────┼────┤
│十四│中興銀行八十四年二月十日授信申請│偽造「甲○○│簽名一枚│九十年度│
│    │書                              │」署押及蓋用│印文一枚│偵字第八│
│    │                                │其印文於申請│        │０五號卷│
│    │                                │人欄        │        │第二四四│
│    │                                │            │        │頁      │
├──┼────────────────┼──────┼────┼────┤
│十五│中興銀行八十五年六月五日授信申請│偽造「甲○○│簽名一枚│九十年度│
│    │書                              │」署押及蓋用│印文一枚│偵字第八│
│    │                                │其印文於申請│        │０五號卷│
│    │                                │人欄        │        │第二三三│
│    │                                │            │        │頁      │
├──┼────────────────┼──────┼────┼────┤
│十六│中興銀行八十六年十二月二十日授信│偽造「甲○○│簽名一枚│同前卷第│
│    │申請書                          │」署押及蓋用│印文一枚│二二六頁│
│    │                                │其印文於申請│        │        │
│    │                                │人欄        │        │        │
├──┼────────────────┼──────┼────┼────┤
│十七│發票人為元鼎公司、付款銀行為中興│蓋用「甲○○│印文一枚│九十一年│
│    │銀行三重分行、發票日為八十六年十│」印文於本票│        │度偵字第│
│    │月一日、票號ＩＵ0000000號│背面以為背書│        │八四一九│
│    │，金額五百五十萬元本票          │            │        │號卷第一│
│    │                                │            │        │一一四頁│
│    │                                │            │        │背面    │
├──┴────────────────┴──────┴────┴────┤
│辛○○部分                                                              │
├──┬────────────────┬──────┬────┬────┤
│一  │中興銀行八十一年十一月三日授信申│偽造「辛○○│簽名一枚│九十年度│
│    │請書                            │」署押及蓋用│印文一枚│偵字第八│
│    │                                │其印文於申請│        │０五號卷│
│    │                                │人欄        │        │第一七五│
│    │                                │            │        │頁      │
├──┼────────────────┼──────┼────┼────┤
│二  │中興銀行八十一年十一月五日個人資│蓋用「辛○○│印文一枚│同右卷第│
│    │料表                            │」印文於填表│        │一七九頁│
│    │                                │人簽章欄    │        │        │
│    │                                │            │        │        │
├──┼────────────────┼──────┼────┼────┤
│三  │中興銀行八十一年十一月九日授信約│蓋用「辛○○│印文一枚│同右卷第│
│    │定書                            │」印文於立約│        │八九頁  │
│    │                                │定書人欄    │        │        │
│    │                                │            │        │        │
├──┼────────────────┼──────┼────┼────┤
│四  │中興銀行八十一年十一月十一日印鑑│蓋用「辛○○│印文一枚│同右卷第│
│    │卡                              │」印文於戶名│        │四０頁背│
│    │                                │欄          │        │面      │
│    │                                │            │        │        │
├──┼────────────────┼──────┼────┼────┤
│五  │中興銀行八十一年十一月十六日提領│偽造「辛○○│簽名一枚│同前卷第│
│    │鉅額現鈔登記簿                  │」簽名於提領│        │三０七頁│
│    │                                │人欄        │        │        │
│    │                                │            │        │        │
├──┼────────────────┼──────┼────┼────┤
│六  │中興銀行八十一年十一月十六日活期│蓋用「辛○○│印文一枚│同前卷第│
│    │儲蓄存款取款憑條                │」印文於存戶│        │四七五頁│
│    │                                │簽章欄      │        │        │
│    │                                │            │        │        │
├──┼────────────────┼──────┼────┼────┤
│七  │中興銀行八十一年十一月三十日活期│蓋用「辛○○│印文一枚│同前卷第│
│    │儲蓄存款取款憑條                │」印文於存戶│        │四七六頁│
│    │                                │簽章欄      │        │        │
│    │                                │            │        │        │
├──┼────────────────┼──────┼────┼────┤
│八  │發票人為元鼎公司、付款銀行為中興│蓋用「辛○○│印文一枚│附於本院│
│    │銀行三重分行、發票日為八十一年十│」印文於本票│        │卷第三宗│
│    │一月十六日、票號ＣＢ０八０三七０│背面以為背書│        │        │
│    │三號，金額六百萬元本票          │            │        │        │
├──┼────────────────┼──────┼────┼────┤
│九  │中興銀行八十二年十一月八日授信申│偽造「辛○○│簽名一枚│九十年度│
│    │請書                            │」署押及蓋用│印文一枚│偵字第八│
│    │                                │其印文於申請│        │０五號偵│
│    │                                │人欄        │        │查卷第一│
│    │                                │            │        │六五頁  │
├──┼────────────────┼──────┼────┼────┤
│十  │中興銀行八十四年二月十日授信申請│偽造「辛○○│簽名一枚│九十一年│
│    │書                              │」署押及蓋用│印文一枚│度偵字第│
│    │                                │其印文於申請│        │八四一九│
│    │                                │人欄        │        │號卷第五│
│    │                                │            │        │二頁    │
├──┼────────────────┼──────┼────┼────┤
│十一│中興銀行八十五年六月五日授信申請│偽造「辛○○│簽名一枚│九十一年│
│    │書                              │」署押及蓋用│印文一枚│度偵字第│
│    │                                │其印文於申請│        │八四一九│
│    │                                │人欄        │        │號卷第二│
│    │                                │            │        │一頁    │
├──┼────────────────┼──────┼────┼────┤
│十二│中興銀行八十五年十二月二十日授信│偽造「辛○○│簽名一枚│九十一年│
│    │申請書                          │」署押及蓋用│印文一枚│度偵字第│
│    │                                │其印文於申請│        │八四一九│
│    │                                │人欄        │        │號卷第二│
│    │                                │            │        │三二頁  │
├──┼────────────────┼──────┼────┼────┤
│十三│中興銀行八十六年十月三日授信申請│偽造「辛○○│簽名一枚│同前卷第│
│    │書                              │」署押及蓋用│印文一枚│一九八頁│
│    │                                │其印文於申請│        │        │
│    │                                │人欄        │        │        │
├──┼────────────────┼──────┼────┼────┤
│十四│發票人為元鼎公司、付款銀行為中興│蓋用「辛○○│印文一枚│九十一年│
│    │銀行三重分行、發票日為八十六年十│」印文於本票│        │度偵字第│
│    │月一日、票號ＩＵ0000000號│背面以為背書│        │八四一九│
│    │，金額四百五十萬元本票          │            │        │號卷第一│
│    │                                │            │        │一一四頁│
├──┴────────────────┴──────┴────┴────┤
│蔡銘銅部分                                                              │
├──┬────────────────┬──────┬────┬────┤
│一  │中興銀行八十一年十一月三日授信申│偽造「癸○○│簽名一枚│九十年度│
│    │請書                            │」署押及蓋用│印文一枚│偵字第八│
│    │                                │其印文於申請│        │０五號卷│
│    │                                │人欄        │        │第二六二│
│    │                                │            │        │頁      │
├──┼────────────────┼──────┼────┼────┤
│二  │中興銀行八十一年十一月五日個人資│蓋用「癸○○│印文一枚│同右卷第│
│    │料表                            │」印文於填表│        │二六二頁│
│    │                                │人簽章欄    │        │        │
│    │                                │            │        │        │
├──┼────────────────┼──────┼────┼────┤
│三  │中興銀行八十一年十一月九日授信約│蓋用「癸○○│印文一枚│同右卷第│
│    │定書                            │」印文於立約│        │八七頁  │
│    │                                │定書人欄    │        │        │
│    │                                │            │        │        │
├──┼────────────────┼──────┼────┼────┤
│四  │中興銀行八十一年十一月十一日印鑑│蓋用「癸○○│印文一枚│同右卷第│
│    │卡                              │」印文於戶名│        │四二頁背│
│    │                                │欄          │        │面      │
│    │                                │            │        │        │
├──┼────────────────┼──────┼────┼────┤
│五  │中興銀行八十一年十一月十三日提領│偽造「癸○○│簽名一枚│同前卷第│
│    │鉅額現鈔登記簿                  │」簽名於提領│        │三０五頁│
│    │                                │人欄        │        │        │
│    │                                │            │        │        │
├──┼────────────────┼──────┼────┼────┤
│六  │中興銀行八十一年十一月十六日提領│偽造「癸○○│簽名一枚│同前卷第│
│    │鉅額現鈔登記簿                  │」簽名於提領│        │三０六頁│
│    │                                │人欄        │        │        │
│    │                                │            │        │        │
├──┼────────────────┼──────┼────┼────┤
│七  │中興銀行八十一年十一月十三日活期│蓋用「癸○○│印文一枚│同前卷第│
│    │儲蓄存款取款憑條                │」印文於存戶│        │三一一頁│
│    │                                │簽章欄      │        │        │
│    │                                │            │        │        │
├──┼────────────────┼──────┼────┼────┤
│八  │中興銀行八十一年十一月十六日活期│蓋用「癸○○│印文一枚│同前卷第│
│    │儲蓄存款取款憑條                │」印文於存戶│        │三一二頁│
│    │                                │簽章欄      │        │        │
│    │                                │            │        │        │
├──┼────────────────┼──────┼────┼────┤
│九  │中興銀行八十一年十一月三十日活期│蓋用「癸○○│印文一枚│同前卷第│
│    │儲蓄存款取款憑條                │」印文於存戶│        │三一三頁│
│    │                                │簽章欄      │        │        │
│    │                                │            │        │        │
├──┼────────────────┼──────┼────┼────┤
│十  │發票人為元鼎公司、付款銀行為中興│蓋用「癸○○│印文一枚│附於本院│
│    │銀行三重分行、發票日為八十一年十│」印文於本票│        │卷第三宗│
│    │一月十六日、票號ＣＢ０八０三七０│背面以為背書│        │        │
│    │一號，金額六百萬元本票          │            │        │        │
├──┼────────────────┼──────┼────┼────┤
│十一│中興銀行八十二年十一月八日授信申│偽造「癸○○│簽名一枚│參見九十│
│    │請書                            │」署押及蓋用│印文一枚│年度偵字│
│    │                                │其印文於申請│        │第八０五│
│    │                                │人欄        │        │號偵查卷│
│    │                                │            │        │第二一０│
│    │                                │            │        │頁      │
├──┼────────────────┼──────┼────┼────┤
│十二│中興銀行八十四年二月九日授信申請│偽造「癸○○│簽名一枚│九十一年│
│    │書                              │」署押及蓋用│印文一枚│度偵字第│
│    │                                │其印文於申請│        │八四二九│
│    │                                │人欄        │        │號卷第八│
│    │                                │            │        │二八頁  │
│    │                                │            │        │        │
│    │                                │            │        │        │
├──┼────────────────┼──────┼────┼────┤
│十三│中興銀行八十五年六月五日授信申請│偽造「癸○○│簽名一枚│九十年度│
│    │書                              │」署押及蓋用│印文一枚│偵字第八│
│    │                                │其印文於申請│        │０五號卷│
│    │                                │人欄        │        │第一九一│
│    │                                │            │        │頁      │
├──┼────────────────┼──────┼────┼────┤
│十四│中興銀行八十五年十二月二十日授信│偽造「癸○○│簽名一枚│九十年度│
│    │申請書                          │」署押及蓋用│印文一枚│偵字第八│
│    │                                │其印文於申請│        │０五號卷│
│    │                                │人欄        │        │第一八二│
│    │                                │            │        │頁      │
├──┼────────────────┼──────┼────┼────┤
│十五│中興銀行八十六年十二月二十日授信│偽造「癸○○│簽名一枚│九十一年│
│    │申請書                          │」署押及蓋用│印文一枚│度第八四│
│    │                                │其印文於申請│        │一九號卷│
│    │                                │人欄        │        │第九八六│
│    │                                │            │        │頁      │
│    │                                │            │        │        │
├──┼────────────────┼──────┼────┼────┤
│十六│發票人為元鼎公司、付款銀行為中興│蓋用「甲○○│印文一枚│九十一年│
│    │銀行三重分行、發票日為八十六年十│」印文於本票│        │度偵字第│
│    │月一日、票號ＩＵ0000000號│背面以為背書│        │八四一九│
│    │，金額五百五十萬元本票          │            │        │號卷第一│
│    │                                │            │        │一一四頁│
└──┴────────────────┴──────┴────┴────┘
附表四：
┌──┬────────────────┬──────┬────┬────┐
│編號│偽造本票                        │方        式│數    量│備　　註│
├──┼────────────────┼──────┼────┼────┤
│一  │中興銀行八十六年十月三日本票，票│偽造「甲○○│簽名一枚│九十一年│
│    │面金額五百五十萬元              │」署押及蓋用│印文一枚│度偵字第│
│    │                                │其印文於共同│        │八四一九│
│    │                                │發票人欄    │        │號卷第一│
│    │                                │            │        │一一三頁│
│    │                                │            │        │        │
├──┼────────────────┼──────┼────┼────┤
│二  │中興銀行八十六年十月三日本票，票│偽造「辛○○│簽名一枚│九十一年│
│    │面金額四百五十萬元              │」署押及蓋用│印文一枚│度偵字第│
│    │                                │其印文於共同│        │八四一九│
│    │                                │發票人欄    │        │號卷第一│
│    │                                │            │        │一一二頁│
│    │                                │            │        │        │
├──┼────────────────┼──────┼────┼────┤
│三  │中興銀行八十六年十月三日本票，票│偽造「癸○○│簽名一枚│九十一年│
│    │面金額五百五十萬元              │」署押及蓋用│印文一枚│度偵字第│
│    │                                │其印文於共同│        │八四一九│
│    │                                │發票人欄    │        │號卷第一│
│    │                                │            │        │一一一頁│
│    │                                │            │        │        │
│    │                                │            │        │        │
└──┴────────────────┴──────┴────┴────┘
